臺灣高等法院臺南分院民事判決　　　　 99年度上易字第309號
上　訴　人　林秋蓮
訴訟代理人　蘇明道　律師
　　　　　　黃瑩　律師
複　代理人　陳昆和　律師
被　上訴人　林宜廷即蔡天賜、.
訴訟代理人　蘇新竹　律師
複　代理人　張清富　律師
上列當事人間請求塗銷抵押權登記等事件，上訴人對於中華民國
99年10月20日臺灣臺南地方法院第一審判決（99 年度訴字第510
號）提起上訴及訴之追加，本院於100年11月1日言詞辯論終結，
判決如下：
    主      文
原判決不利於上訴人部分廢棄。
上列廢棄部分，確認被上訴人於臺南市○里區○里段2357之4、2
357之6、2357之7、2357之9地號，應有部分均為1652分之1571之
四筆土地上，如附表編號一、二、五所示抵押權擔保之債權不存
在。
被上訴人應將前項抵押權登記予以塗銷。
第一審訴訟費用（除確定部分外）、及第二審訴訟費用（含追加
之訴）均由被上訴人負擔。
    事實及理由
甲、程序方面：
一、按訴訟繫屬中為訴訟標的之法律關係，雖移轉於第三人，於
    訴訟無影響，但第三人如經兩造同意，得聲請代當事人承當
    訴訟，民事訴訟法第254條第1項定有明文。本件原被上訴人
    蔡天賜、吳榮德、蘇瑞安三人，對臺南市○里區○里段2357
    -4、2357-6、2357-7、2357-9地號，應有部分均為1652分-1
    571之四筆土地上（下稱系爭土地），如附表編號1、2、5所
    示之抵押權（下稱系爭抵押權），業於民國（下同）99年12
    月24日讓與林宜廷，此有該四筆土地登記謄本附卷足稽（見
    本院卷第84-95頁），兩造復無不同意情事（見本院卷第119
    頁），上訴人並於100年2月17日上訴理由狀、100年5月04日
    民事準備書狀中，自行更正被上訴人之記載為林宜廷，則林
    宜廷於100年2月24日提出民事承當及訴訟辯論狀，聲請承當
    訴訟為被上訴人，並檢送伊之訴訟代理人委任狀附卷，經核
    於法並無不合，應予准許。
二、次按在第二審非經他造同意不得為訴之變更或追加，但有民
    事訴訟法第255條第1項第2款至第6款情形，不在此限，民事
    訴訟法第446條第1項定有明文。本件上訴人起訴時雖僅請求
    原被上訴人蔡天賜、吳榮德、蘇瑞安三人，應塗銷系爭抵押
    權登記，惟嗣上訴本院審理程序進行中，被上訴人經由林宜
    廷承當訴訟後，上訴人追加請求確認系爭抵押權擔保之債權
    （下稱系爭債權）不存在，核屬民事訴訟法第255條第1項第
    6 款所規定，訴訟進行中於某法律關係之成立與否有爭執，
    而其裁判應以該法律關係為據，並求對於被告確定其法律關
    係之判決者，亦應予准許。
三、又按確認法律關係之訴，非原告有即受確認判決之法律上利
    益者，不得提起之，民事訴訟法第247條第1項前段定有明文
    。所謂即受確認判決之法律上利益，係指法律關係之存否不
    明確，原告主觀上認其在法律上之地位有不安之狀態，能以
    確認判決將之除去而言，最高法院著有52年台上字第1240號
    判例在案。本件上訴人追加主張系爭債權，已經消滅時效完
    成及清償完竣，因認系爭債權不存在，既為被上訴人所否認
    ，顯見上訴人對系爭債權法律關係存否並不明確，在法律上
    地位有不安之狀態，該不安狀態得以確認判決將之除去，而
    有即受確認判決之法律上利益，其追加提起確認系爭債權不
    存在之訴，核無不合，亦應予准許，均合先敘明。
乙、實體方面：
一、上訴人主張：伊為系爭土地之所有權人，原所有權人潘佳仁
    於73年10月04日，以系爭土地各為原被上訴人蔡天賜、蘇瑞
    安，及原審同案被告江宗瑜，暨訴外人盛景縯（即原審同案
    被告陳秋玉、盛瓊皚、盛鵬宇、盛寶徵、盛士哲之被繼承人
    ）、黃西村、黃乾隆、葉順武等人，設定如附表所示擔保債
    權總額新臺幣（下同）225萬8,000元之抵押權，約定清償期
    限均為74年4月2日，嗣黃乾隆於85年01月16日將其抵押權讓
    與原被上訴人吳榮德，黃西村、葉順武之抵押權，則因所擔
    保之債權清償已塗銷。因原被上訴人蔡天賜、蘇瑞安、吳榮
    德三人，迄未對伊行使系爭債權或抵押權，其系爭債權請求
    權至遲已於89年4月2日罹於消滅時效，系爭債權消滅時效完
    成後5年內復未行使系爭抵押權，依民法第880條規定系爭抵
    押權至94年4月2日，亦已因除斥期間經過而消滅。爰依民法
    第767 條物上請求權規定，請求原被上訴人蔡天賜、蘇瑞安
    、吳榮德三人塗銷系爭抵押權登記等語。（原審判決同案被
    告陳秋玉、盛瓊皚、盛鵬宇、盛寶徵、盛士哲，江宗瑜六人
    應將系爭土地上，如附表編號3、4所示之抵押權登記予以塗
    銷，該原審同案被告六人均未上訴已確定。另判決駁回對原
    被上訴人蔡天賜、蘇瑞安、吳榮德三人塗銷系爭抵押權登記
    之請求，上訴人不服提起上訴，原被上訴人蔡天賜、蘇瑞安
    、吳榮德三人，並於上訴程序進行中，將系爭抵押權讓與林
    宜廷承受訴訟為被上訴人。）併於本院上訴聲明求為判決：
    (一)原判決不利於上訴人部分廢棄。(二)被上訴人應塗銷系爭抵
    押權登記。(三)第一審廢棄部分及第二審訴訟費用均由被上訴
    人負擔。及以系爭債權已因清償消滅為由，追加聲明求為判
    決：確認系爭債權不存在。
二、被上訴人則以：原所有權人潘佳仁積欠原被上訴人蔡天賜70
    萬2,000元、蘇瑞安14萬2,000元、吳榮德24萬元，並以系爭
    土地設定抵押權供擔保，惟迄未清償各該借款。原被上訴人
    蔡天賜為求獲償債權，曾於原法院86 年度執字第14001號強
    制執行事件中聲請參與分配，繼於原法院86年度執字第7117
    號強制執行事件中聲請參與分配，更於91年間向原法院聲請
    拍賣抵押物裁定，經原法院於92年5月15以91年度拍字第209
    6裁定確定。另原被上訴人蔡天賜、蘇瑞安二人，復於91 年
    間向原法院聲請拍賣抵押物，經原法院以91年度執字第3024
    0 號強制執行事件受理在案。伊確有行使系爭債權及抵押權
    ，伊對潘佳仁之系爭債權及抵押權，並未因消滅時效或除斥
    期間經過而消滅。又抵押權所擔保之範圍為原債權、利息、
    遲延利息、違約金及實行抵押權之費用，系爭債權清償期限
    74年4月2日，僅指本金債權而言，依系爭抵押權設定契約書
    所載，系爭抵押權所擔保之債權尚包括「利息：按中央銀行
    核定放款利率計算」、「遲延利息：按中央銀行核定放款利
    率1.5倍加計」、「違約金：按中央銀行核定放款利率之1.5
    倍加計」。是以凡發生於89年12月31日後至系爭抵押權期間
    末日，即93年10月02日前之利息、遲延利息，及自違約期間
    至93年10月02日所發生之違約金，均屬系爭抵押權所擔保之
    債權。利息及遲延利息部分，其消滅時效最早完成日期為94
    年12月31 日，依民法第880條規定抵押權人仍得於消滅時效
    完成後之5年內，即99年12月31 日前行使抵押權，就抵押物
    求償。至於違約金部分，於債務人違約時，債權人始得請求
    ，既非定期給付之債務，其時效為15 年而非5年，是以發生
    於84年12月31日起至93年10月02日止之違約金，其消滅時效
    最早完成日為99年12月31日，並非上訴人主張之89年4月2日
    。另被上訴人於92年11月02日實行抵押權之費用3萬5,998元
    ，其時效完成之日期為107年11月20 日。上訴人既未證明系
    爭抵押權擔保之利息、遲延利息、違約金及實行抵押權之費
    用，何時罹於消滅時效，其依民法第880 條規定主張系爭抵
    押權之除斥期間完成，即無可採。又上訴人雖於鈞院審理中
    ，向原法院民事執行處先後繳交共227萬1,756元，然因未依
    債務本旨向伊提出清償，仍不具清償之效力等語，資為抗辯
    。並於本院答辯聲明求為判決：
    (一)上訴及追加之訴均駁回。
    (二)第二審訴訟費用由上訴人負擔。
三、經查：(一)系爭土地原為訴外人潘佳仁即潘玠安所有，嗣上訴
    人於98年11月19日因買賣登記取得所有權。(二)潘佳仁於73年
    10月04日，以系爭土地為原被上訴人蔡天賜、蘇瑞安，及原
    審同案被告江宗瑜，暨訴外人盛景縯、黃西村、黃乾隆、葉
    順武等人，共同設定如附表所示權利擔保金額225萬8,000元
    之第一順位抵押權；嗣黃乾隆於85年01月16日將其抵押權移
    轉與原被上訴人吳榮德，黃西村、葉順武部分之抵押權則因
    擔保債權清償而塗銷。(三)訴外人寶軒建築物管理維護股份有
    限公司（下稱寶軒公司）於86年間，聲請對潘佳仁為強制執
    行，執行標的包含系爭土地在內，經原法院以86年度執字第
    14001 號給付票款強制執行事件受理在案，原被上訴人蔡天
    賜、蘇瑞安於86年12月08日、原被上訴人吳榮德於86年12月
    11日，分別以抵押權人身分參與分配。該強制執行事件嗣因
    執行債權人寶軒公司以執行無實益為由，請求發給債權憑證
    終結。(四)訴外人李維榮於89年4月5日持原法院88年度拍字第
    2613號拍賣抵押物裁定，聲請對潘佳仁所有含系爭土地在內
    之不動產為強制執行，經原法院以89年度執字第7117號拍賣
    抵押物強制執行事件受理在案，原被上訴人蔡天賜、蘇瑞安
    、吳榮德於89年04月26日以抵押權人身分參與分配，嗣因公
    告應買期間屆滿，視為撤回。(五)原被上訴人蔡天賜、蘇瑞安
    於91年6月2日向原法院聲請拍賣系爭土地，經原法院於91年
    7月2日以91年拍字第2096號裁定准其拍賣抵押物。原被上訴
    人蔡天賜、蘇瑞安復於91年09月24日持上揭裁定聲請對系爭
    土地為強制執行，經原法院以91 年度執字第30240號拍賣抵
    押物強制執行事件受理在案，嗣經特別拍賣程序因無人應買
    ，視為撤回等情。既為兩造所不爭執，並有系爭土地第二類
    登記謄本、異動索引、土地登記簿、原被上訴人吳榮德自黃
    乾隆受讓抵押權之移轉登記資料、戶籍謄本等件，附於原審
    卷足稽，復經本院依職權調取原法院86年度執字第14001 號
    、89年度執字第7117號、91 年度執字第30240號強制執行事
    件卷宗（均含參與分配卷宗），及91年度拍字第2096號拍賣
    抵押物裁定卷宗核閱無訛，自堪信實。惟上訴人主張被上訴
    人之系爭債權請求權已罹於消滅時效，系爭抵押權亦因除斥
    期間經過而消滅，縱系爭債權未罹於消滅時效，亦因上訴人
    已清償完竣而消滅，上訴人自得請求確認系爭債權不存在，
    並請求塗銷系爭抵押權之登記各節，既為被上訴人所否認，
    並以上揭情詞置辯。是本件所應審究者，厥為被上訴人是否
    合法受讓系爭抵押權及系爭債權？系爭債權之請求權消滅時
    效是否已完成？如消滅時效完成，系爭抵押權是否因除斥期
    間經過而消滅？如消滅時效未完成，上訴人得否主張系爭債
    務已因清償消滅，而得請求確認系爭債權不存在？及塗銷系
    爭抵押權？各情。
四、被上訴人已合法受讓系爭債權及系爭抵押權：
    按「債權之讓與，依民法第297 條規定，非經讓與人或受讓
    人通知債務人不生效力，此項通知不過觀念通知，使債務人
    知有債權移轉之事實，免誤向原債權人清償而已，在債務人
    既知債權已移轉於第三人，而向之請求返還擔保債務履行之
    契據，自不容猶藉詞債權之移轉尚未通知，拒絕對受讓人履
    行此項債務，而僅向之請求返還擔保債務之契據。」最高法
    院著有39年 台上字第448號民事判例足參。本件上訴人固主
    張被上訴人僅受讓系爭抵押權，未一併受讓系爭債權，且未
    通知上訴人系爭債權之移轉，系爭抵押權讓與不合法云云。
    然查系爭抵押權，業經原被上訴人蔡天賜、蘇瑞安、吳榮德
    三人，於99年12月24日讓與被上訴人之事實，既有系爭土地
    登記謄本附卷足稽，而有如上述，且該抵押權所擔保之系爭
    債權，關於原被上訴人蔡天賜、蘇瑞安二人部分，亦經證人
    蘇瑞安、蔡沂芳（原被上訴人蔡天賜之子）在本院證稱：其
    等系爭抵押權及系爭債權，已分別以40萬元及150 萬元轉讓
    予被上訴人屬實，並有證人蔡沂芳當庭提出存摺內頁、及轉
    讓合同各影本附卷可佐（證人吳榮部分上訴人捨棄不再訊問
    ），即上訴人於100年2月17日提出之上訴理由狀中，亦以系
    爭抵押權已於99年12月24日讓與被上訴人為由，自行更正被
    上訴人之記載為林宜廷，並於100年3月03日陳報系爭土地之
    地籍謄本為證，復曾於100年2月15日及同年月18日，以臺南
    地方法院郵局第211號存證信函，及臺南永樂郵局13 支局第
    28號存證信函，通知被上訴人出面協商清償方式，而有各該
    存證信函影本存卷足憑（見本院卷第72-74 頁）。顯見上訴
    人應已悉系爭抵押權及系爭債權，均已合法移轉予被上訴人
    ，並發生移轉效力無訛，被上訴人自得本於系爭抵押權，行
    使抵押權人之權利。上訴人空言否認系爭債權移轉之事實，
    而主張被上訴人受讓系爭抵押權不合法，委無足取。
五、系爭債權之請求權消滅時效尚未完成，系爭抵押權之除斥期
    間亦尚未經過而消滅：
    (一)按民法第136條第2項：時效因聲請強制執行而中斷者，若
      撤回其聲請或其聲請被駁回時，視為不中斷之規定。其所
      稱「其聲請被駁回時，視為不中斷。」係指合法有效之裁
      判者而言，如未經執行法院合法有效之裁判駁回其聲請時
      ，自不生「視為不中斷」之效果。換言之，強制執行之聲
      請並無經駁回或撤回，或因要件之欠缺而撤銷執行處分等
      ，視為時效不中斷之情形時，依民法第136 條規定其借款
      請求權之時效，即因強制執行程序之開始而中斷。最高法
      院迭著有89年度台上字第308 號、第2022號民事判決意旨
      足參。本件上訴人雖主張被上訴人之系爭債權請求權，並
      無因聲請強制執行而有中斷消滅時效之情形，而與被上訴
      人所辯前有參與強制執行之分配，縱無分得拍賣價金，亦
      屬執行程序終結，時效應已中斷尚未完成，且縱認系爭債
      權有罹於時效情事，惟上訴人既分別於100年2月15日及同
      年月18日，寄送上揭二紙存證信函，通知被上訴人出面協
      商清償方式，亦足認上訴人承認系爭債權存在，並已拋棄
      時效利益各情，互有爭議。然查系爭債權為原被上訴人蔡
      天賜、蘇瑞安、吳榮德三人，對系爭土地原所有人潘佳仁
      之會款及借款債權，既為兩造所不爭執，則系爭債權自應
      適用民法第125 條一般請求權之15年消滅時效，又系爭債
      權之清償日期均為73年4月2日，則自73年4月2日起即可行
      使請求權，請求權之消滅時效，亦應自斯時開始起算，如
      進行期間未有中斷消滅時效而重行起算之事由，其消滅時
      效期間當至88年4月2日完成，乃當然之結果。
    (二)惟按強制執行，依債權人之聲請為之。債權人聲請強制執
      行，應提出執行名義之證明文件。有執行名義之債權人聲
      明參與分配時，亦應提起該執行名義之證明文件，依法對
      於執行標的物有擔保物權或優先受償權之債權人，不問其
      債權已否屆清償期，應提出其權利證明文件，聲明參與分
      配。參與分配之債權人，除有優先權者外，應按其債權額
      數平均分配。強制執行法第5條第1項、第6條第1項、第34
      條第1、2項、第38條定有明文。足徵聲明參與分配與聲請
      強制執行者之分配結果相同，亦屬強制執行之程序，依民
      法第129 條第2項第5款規定，應認與起訴有同一效力。卷
      查原被上訴人蔡天賜、蘇瑞安於86年12月08日、原被上訴
      人吳榮德於86年12月11日，分別以抵押權人身分，於原法
      院86 年度執字第14001號給付票款強制執行事件中參與分
      配時，距系爭債權之清償期日73年4月2日，均未逾民法第
      125條所定之15 年消滅時效期間，且該強制執行程序係因
      執行無實益，核發債權憑證予債權人寶軒公司而告結案，
      並無上訴人所稱之撤回聲請情事。據此原法院86年度執字
      第14001 號強制執行之各聲請及參與分配之債權人，自均
      有請求權消滅時效中斷之效力，其消滅時效即應自該強制
      執行程序終止日即88年6月16日（見上揭14001號執行卷附
      之債權憑證核發日期）重行起算，至少須至103年6月16日
      ，始可能發生消滅時效完成之效力。而被上訴人之系爭債
      權既尚未罹於消滅時效，則上訴人主張系爭債權已罹於消
      滅時效，系爭抵押權依民法第880 條規定，亦已因除斥期
      間經過而消滅，而可請求確認系爭債權不存在，並塗銷系
      爭抵押權之登記，當非有據，不應准許。
六、系爭債權業經上訴人清償而消滅，上訴人得請求確認系爭債
    權不存在，及塗銷系爭抵押權登記：
    (一)按「利息債權為從權利，已屆期之利息債權，因具有獨立
      性，而有法定（5 年）請求權時效期間之適用。而主權利
      因時效消滅者，其效力及於從權利，民法第146 條定有明
      文，此從權利應包括已屆期之遲延利息在內。蓋僅獨立之
      請求權才有其獨特之請求權時效期間，未屆期之利息，債
      權人既無請求權，自無請求權時效期間是否完成之問題。
      欠債還債，天經地義。債權人固應予保護，然因債權人之
      事由，使權利處於睡眠狀態，則為期交易安全、維持社會
      秩序，而有時效制度之設計。債務人於時效完成時，得行
      使抗辯權。一經行使抗辯權，該當權利之請求權即歸於消
      滅，從權利之時效雖未完成，亦隨之而消滅。此為時效制
      度之使然。債權受讓人之權利不得大於讓與人。已屆期之
      利息債權請求權，不因該當利息債權已讓與第三人而排除
      時效效力規定之適用。」最高法院著有99年度第5 次民事
      庭會議決議足參。又按「遲延利息之請求權，因5 年間不
      行使而消滅，金錢債務之債務人給付遲延所應付之違約金
      ，係按一定利率及遲延日數計算者，名稱雖與遲延利息異
      ，然實質上仍為賠償債權人因遲延所受損害，債權人應同
      樣按時收取，不因其名稱有異而謂其時效之計算應有不同
      。」最高法院亦著有70年度臺上字第3511號民事判決意旨
      可佐。系爭債權於73年4月2日即可行使，期間雖因聲請參
      與分配而中斷時效，然亦應自88年06月16日起計算系爭債
      權請求權消滅時效，既有如上述。準此系爭債權本金部分
      ，應至103年8月16日消滅時效期間屆至；然已屆期之利息
      債權因具有獨立性，而有法定5 年請求權時效期間之適用
      ，即至93年08月16日消滅時效期間已屆至，而遲延利息、
      違約金亦因5 年間不行使請求權而罹於消滅時效。從而上
      訴人於100年8月17日具狀為時效抗辯後，主張僅應給付清
      償被上訴人本金全部，及被上訴人於100年01月7日向原法
      院聲請強制執行日起回溯5 年計算之遲延利息、違約金，
      暨強制執行程序中自100年01月8日起至100年8月17日繳款
      清償日止共222 日之遲延利息、違約金（詳如後附計算書
      ），其餘利息、遲延利息、違約金已罹於消滅時效，拒絕
      清償，洵屬有據。
    (二)又系爭土地設定抵押之債權總額雖為225萬8,000元，然被
      上訴人之系爭抵押債權本金僅為108萬4,000元，既為被上
      訴人所不爭執（見本院卷第177 頁），則上訴人依上揭時
      效抗辯後所應清償給付之範圍，以本金108萬4,000元為基
      準，加計依契約所定遲延利息、違約金計算標準，提出後
      附計算書計算結果，共應清償給付被上訴人本金108萬4,0
      00元，加計遲延利息、違約金91萬1,898元，合計199萬5,
      898元，並已於100年8月17日，向原法院100年度司執字第
      2928號被上訴人聲請強制執行事件，提出現款支票199 萬
      5,898元（支票號碼AE0000000號）用以清償系爭債務，及
      現金1萬3,756元，用以繳納執行費9,056元、指界費1,600
      元、鑑價費3,100元，合計200萬9,654 元，既有原法院民
      事執行處訊問筆錄、原法院臨時收據各影本在卷為憑（見
      本院卷第170、174頁），雖被上訴人拒不領取該款，仍應
      認上訴人對被上訴人之系爭債權，已依債務本旨向被上訴
      人為清償，並經其受領而生清償之效力。
    (三)按依債務本旨向債權人或其他有受領權人為清償，經其受
      領者，債之關係消滅。又所有人對於無權占有或侵奪其所
      有物者得請求返還之，對於妨害其所有權者得請求除去之
      ，有妨害其所有權之虞者得請求防止之。民法第309條第1
      項、第767 條分別定有明文。被上訴人之系爭債權，既經
      上訴人清償消滅，上訴人自得請求確認系爭債權不存在，
      並塗銷系爭抵押權登記。至上訴人繼於100 年10月31日，
      向原法院100 年度司執字第2928號被上訴人聲請強制執行
      事件，補提出現款26萬2,102元（見本院卷第213-214頁）
      ，加上原清償之系爭抵押債權本金199萬5,898元，合計22
      5萬8,000元，主張係用以清償系爭土地設定最高限額抵押
      權225萬8,000 元，得依民法第881條之16規定請求塗銷系
      爭抵押權登記乙節。因系爭抵押權並非最高限額抵押權，
      依法即無該最高限額抵押權規定之適用，上訴人援引該規
      定顯屬誤會，而無足取。另上訴人縱尚應給付被上訴人於
      92 年11月2日實行抵押權之費用3萬5,998元，亦因上訴人
      尚有額外提繳現款26萬2,102 元在原法院民事執行處，祗
      須被上訴人出面會算即可獲償，亦無礙上訴人已清償事實
      之認定。
丙、綜上所述，上訴人既已於本院審理中，將應清償系爭債權之
    本金、及未罹於消滅時效之遲延利息、違約金，悉數向原法
    院100年度司執字第2929 號被上訴人聲請強制執行事件繳交
    在案，應認已生清償之效力，被上訴人之系爭債權即因受償
    而消滅。從而上訴人追加請求確認被上訴人之系爭債權不存
    在，及請求被上訴人應塗銷系爭抵押權登記，洵屬有據，應
    予准許。原審未及審酌此理由，判決上訴人請求塗銷系爭抵
    押權部分敗訴，自有未合。上訴意旨，執此指摘原判決此部
    分不當，求予廢棄改判，為有理由，爰由本院廢棄改判如主
    文第2、3項所示。
丁、又本件事證已臻明確，兩造其餘主張陳述與攻擊防禦方法，
    核與判決之結果不生影響，爰不逐一論述。
戊、據上論結，本件上訴為有理由，應依民事訴訟法第450 條、
    第78條，判決如主文。
中    華    民    國   100    年    11    月    15    日
                  民事第一庭    審判長法  官  丁振昌
                                      法  官  曾平杉
                                      法  官  林永茂
上為正本係照原本作成。
不得上訴。
中    華    民    國   100    年    11    月    16    日
                                      書記官  謝素嬿
附表：
┌──┬────┬─────┬──────┬──────┬──────┬───────┬─────┬─────┐
│編號│次  序  │抵押權人  │擔保債權金額│債權額比例  │登記日期    │   存續期間   │ 收件字號 │備註      │
│    │        │          │（新臺幣）  │            │（民國）    │  （民國）    │          │          │
├──┼────┼─────┼──────┼──────┼──────┼───────┼─────┼─────┤
│ 一 │第1順位 │林宜廷    │2,258,000元 │2258分之702 │73年10月4日 │73年10月3日至 │佳地字第  │原抵押權人│
│    │        │          │            │            │            │93年10月2日   │102310號  │為蔡天賜  │
├──┼────┼─────┼──────┼──────┼──────┼───────┼─────┼─────┤
│ 二 │同上    │林宜廷    │同上        │2258分之240 │85年1月16日 │同上          │佳地字第  │原抵押權人│
│    │        │          │            │            │            │              │105130號  │為吳榮德  │
├──┼────┼─────┼──────┼──────┼──────┼───────┼─────┼─────┤
│ 三 │同上    │盛景縯之繼│同上        │2258分之238 │73年10月4日 │同上          │73年佳地字│原判決已確│
│    │        │承人等五人│            │            │            │              │第11483號 │定應塗銷  │
├──┼────┼─────┼──────┼──────┼──────┼───────┼─────┼─────┤
│ 四 │同上    │江宗瑜    │同上        │2258分之243 │同上        │同上          │73年佳地字│原判決已確│
│    │        │          │            │            │            │              │第11483號 │定應塗銷  │
├──┼────┼─────┼──────┼──────┼──────┼───────┼─────┼─────┤
│ 五 │同上    │林宜廷    │同上        │2258分之142 │同上        │同上          │佳地字第  │原抵押權人│
│    │        │          │            │            │            │              │091070號  │為蘇瑞安  │
├──┼────┼─────┼──────┼──────┼──────┼───────┼─────┼─────┤
│ 六 │同上    │黃西村    │同上        │2258分之281 │同上        │同上          │73年佳地字│已塗銷    │
│    │        │          │            │            │            │              │第11483號 │          │
├──┼────┼─────┼──────┼──────┼──────┼───────┼─────┼─────┤
│ 七 │同上    │葉順武    │同上        │2258分之412 │同上        │同上          │73年佳地字│已塗銷    │
│    │        │          │            │            │            │              │第11483號 │          │
└──┴────┴─────┴──────┴──────┴──────┴───────┴─────┴─────┘